【裁判字號】    98,易,263
【裁判日期】    980728
【裁判案由】    竊盜
【裁判全文】
臺灣嘉義地方法院刑事判決               98年度易字第263號
公  訴  人  臺灣嘉義地方法院檢察署檢察官
被      告  乙○○
                    （現另案
上列被告因竊盜案件，經檢察官提起公訴（九十八年度偵字第三
一九０號），被告於準備程序中就被訴事實為有罪之陳述，經本
院裁定改依簡式程序審理，判決如下：
    主  文
乙○○攜帶兇器竊盜未遂，累犯，處有期徒刑伍月，如易科罰金
，以新臺幣壹仟元折算壹日。
    犯 罪 事 實
一、乙○○前因偽證案件，經本院以九十五年度訴字第四八五號
    判決判處有期徒刑二月確定，於民國九十六年二月四日執行
    完畢出監。詎仍不知悔改，於九十八年四月十二日中午十一
    時三十分許，意圖為自己不法所有，駕駛車牌號碼7R—1440
    號自小貨車並攜帶客觀上足對人之生命、身體、安全構成威
    脅，具有危險性而可作為兇器使用之乙炔切割器三組，前往
    嘉義縣太保市舊埤里新埤七之十七號已停業之群昌工業股份
    有限公司（下稱群昌公司），並以乙炔切割器切割群昌公司
    廠房旁車庫之烤漆板而著手竊取，於切割之際不慎因火星掉
    落致草地起火而未能得手，嗣警巡邏時經過該處，而查獲上
    情。
二、案經嘉義縣警察局水上分局報告臺灣嘉義地方法院檢察署檢
    察官偵查起訴。
    理  由
一、本件係經被告乙○○於準備程序當庭表示認罪，而經本院裁
    定以簡式審判程序加以審理，則依據刑事訴訟法第二百七十
    三條之二、同法第一百五十九條第二項之規定，不適用傳聞
    法則有關限制證據能力之相關規定，合先敘明。
二、訊據被告乙○○於本院審理中對於上開犯罪事實坦承不諱，
    核與證人即查獲員警陳燕森於偵查中證述相符，復據群昌公
    司監察人甲○○警詢指述在卷，並有責付保管單一紙、現場
    照片十二張附卷可稽，是被告上開竊盜犯行，事證已甚明確
    ，堪以認定，應依法論科。
三、按刑法上所謂兇器，其種類並無限制，凡客觀上對於人之生
    命、身體、安全構成威脅，具有危險性之兇器均屬之，且祇
    須行竊時攜帶此種具有危險性之兇器為已足，並不以攜帶之
    初有行兇之意圖為必要，有最高法院七十九年度台上字第五
    二五三號判例可資參照。查上開乙炔切割器三組雖未扣案而
    未經勘驗，然被告係以上揭乙炔切割器切割金屬製之烤漆板
    ，既能輕易截斷屬金屬材質之烤漆板，若以之攻擊人身，自
    足成傷，在客觀上對人之生命、身體均具有危險性，足供作
    為兇器使用。是核被告所為，係犯刑法第三百二十一條第二
    項、第一項第三款攜帶兇器竊盜未遂罪。被告就上揭犯行，
    已著手於犯罪行為之實施而不遂，為未遂犯，爰依刑法第二
    十五條第二項規定，按既遂犯之刑減輕其刑。又被告前因偽
    證案件，經本院以九十五年度訴字第四八五號判決判處有期
    徒刑二月確定，於九十六年二月四日執行完畢出監，有臺灣
    嘉義地方法院檢察署刑案資料查註紀錄表、臺灣高等法院被
    告前案紀錄表各一份附卷可按，其於有期徒刑之執行完畢五
    年以內，故意再犯本案有期徒刑以上之罪，係屬累犯，應依
    刑法第四十七條第一項規定，加重其刑，並依法先加後減之
    。另刑法第六十二條前段所規定之自首，係以對於未發覺之
    犯罪自首而受裁判為要件，故犯罪行為人應於有偵查犯罪職
    權之公務員未發覺犯罪事實或犯罪人之前自首犯罪，且接受
    裁判，兩項要件兼備，始得依刑法第六十二條前段自首之規
    定減輕其刑（最高法院八十六年度台上字第一九五一號判決
    意旨參照）；查員警陳燕森因群昌公司空地草叢起火，發現
    被告乙○○在該處所滅火，尚無證據僅單純猜測其有竊盜之
    嫌疑時，被告即主動坦承其有上揭竊取行為，業據證人陳燕
    森於偵查中證述在卷。然被告於九十八年五月二十二日、同
    年五月二十七日即另案遭通緝，於本院審理時，亦經合法傳
    喚而無正當理由未到庭，嗣於本院拘提期間，始於同年七月
    四日因另案為警緝獲，有臺灣高等法院通緝記錄表、傳票送
    達證書、拘提報告書等在卷可按；參以被告前因竊盜、施用
    毒品經法院判刑確定，有其前案紀錄表在卷可稽，其既知悉
    已因竊盜案件為警查獲，復於查獲當日即解送至地檢署偵訊
    ，自應知悉案件經檢察官偵查起訴後，需配合法院之傳喚到
    庭，是本件尚難認被告有接受裁判之意，而與前述自首之要
    件不符，尚不得據以減輕其刑，附此敘明。
四、爰審酌被告乙○○大專畢業之智識程度，正值壯年，不思循
    正當管道賺取財物，竟謀不勞而獲，竊取他人財物，其竊取
    之手段、動機、目的，以及坦承犯行，犯後態度尚可等一切
    情狀，量處如主文所示之刑，並諭知易科罰金之折算標準。
    末查未扣案之乙炔切割器三組，雖係被告攜往事實欄所示時
    地行竊所用之物，然非被告所有，業據被告供述在卷，自不
    予以宣告沒收。
據上論斷，應依刑事訴訟法第二百七十三條之一第一項、第二百
九十九條第一項前段，第三百二十一條第一項第三款、第二項、
第二十五條第二項、第四十七條第一項、第四十一條第一項，判
決如主文。
本案經檢察官廖俊豪到庭執行職務。
中    華    民    國    98    年    7     月    28    日
                  刑事第一庭    法  官  黃琴媛
以上正本證明與原本無異。
如不服本判決應於收受判決後10日內向本院提出上訴書狀，並應
敘述具體理由；其未敘述上訴理由者，應於上訴期間屆滿後20日
內向本院補提理由書（均須按他造當事人之人數附繕本）「切勿
逕送上級法院」。告訴人或被害人如對於本判決不服者，應具備
理由請求檢察官上訴，其上訴期間之計算係以檢察官收受判決正
本之日期為準。
中    華    民    國    98    年    7     月    28    日
                                書記官  洪敏芳
附錄論罪科刑法條
刑法第321條
犯竊盜罪而有左列情形之一者，處六月以上五年以下有期徒刑：
一  於夜間侵入住宅或有人居住之建築物、船艦，或隱匿其內而
    犯之者。
二  毀越門扇、牆垣或其他安全設備而犯之者。
三  攜帶兇器而犯之者。
四  結夥三人以上而犯之者。
五  乘火災、水災或其他災害之際而犯之者。
六  在車站或埠頭而犯之者。
前項之未遂罰之。


司法院資訊處製作；財團法人民間司法改革基金會備份。
